【裁判字號】    98,訴,2084
【裁判日期】    990826
【裁判案由】    毒品危害防制條例
【裁判全文】
臺灣臺北地方法院刑事判決              98年度訴字第2084號
公  訴  人  臺灣臺北地方法院檢察署檢察官
被      告  甲○○
上列被告因違反毒品危害防制條例案件，經檢察官提起公訴（98
年度毒偵字第2863號、第3225號），因被告於本院準備程序中為
有罪之陳述，經本院合議庭裁定以簡式審判程序審理，本院判決
如下：
    主  文
甲○○施用第二級毒品，處有期徒刑伍月；又施用第一級毒品，
處有期徒刑玖月；又施用第二級毒品，處有期徒刑伍月；又施用
第一級毒品，處有期徒刑玖月。應執行有期徒刑貳年貳月。
    事  實
一、甲○○前曾於民國95年間，因施用毒品案件，經法院裁定送
    觀察、勒戒，於96年3 月2 日執行完畢釋放出所。詎甲○○
    仍不知悔悟，分別基於施用第二級毒品甲基安非他命及第一
    級毒品海洛因之犯意，先於98年9 月28日上午9 時許，在臺
    北縣新店市○○街38之2 號住處，向不詳姓名友人取得甲基
    安非他命而持有，進而以將甲基安非他命置入吸食器內燒烤
    生煙吸聞之方式，施用甲基安非他命1 次，又於同日上午10
    時許，在上址向同一友人取得海洛因而持有，進而以將海洛
    因摻入香煙內點燃吸食之方式，施用海洛因1 次，並將煙蒂
    及吸食器丟棄而滅失。甲○○另行起意，先於98年10月21日
    上午5 時許，在臺北縣新店市○○路○段228 巷17號住處，
    向不詳姓名友人取得甲基安非他命而持有，進而以將甲基安
    非他命置入吸食器內燒烤生煙吸聞之方式，施用甲基安非他
    命1 次，又於同日上午6 時許，在上址向同一友人取得海洛
    因而持有，進而以將海洛因摻入香煙內點燃吸食之方式，施
    用海洛因1 次，並將煙蒂及吸食器丟棄而滅失。嗣分別於98
    年9 月29日晚上7 時30分許、同年10月21日下午1 時30分許
    ，在臺北縣新店市○○街38號之2 及臺北縣新店市○○路○
    段228 巷17號查獲，並經採尿送驗，始查知上情。
二、案經臺北市政府警察局松山分局及臺北縣政府警察局新店分
    局分別報請臺灣臺北地方法院檢察署檢察官偵查起訴。
    理  由
一、按除被告所犯為死刑、無期徒刑、最輕本刑為3 年以上有期
    徒刑之罪或高等法院管轄第一審案件者外，於法院行準備程
    序進行中，被告先就被訴事實為有罪之陳述時，審判長得告
    知被告簡式審判程序之旨，並聽取當事人、代理人、辯護人
    及輔佐人之意見後，裁定進行簡式審判程序；又簡式審判程
    序之證據調查，不受刑事訴訟法第159 條第1 項、第161 條
    之2 、第161 條之3 、第163 條之1 及第164 條至第170 條
    規定之限制，刑事訴訟法第273 條之1 第1 項、第273 條之
    2 分別定有明文。本案被告甲○○所犯係死刑、無期徒刑、
    最輕本刑為3 年以上有期徒刑以外之罪，其於準備程序中就
    被訴事實為有罪之陳述，經法院告知簡式審判程序之旨，並
    聽取公訴人、被告之意見後，認宜進行簡式審判程序，依刑
    事訴訟法第273 條之1 第1 項規定，合議庭裁定進行簡式審
    判程序，合先敘明。
二、上揭事實業據被告於本院審理時坦承不諱，且經將被告於前
    揭時、地為警查獲時所採集之尿液送請鑑定結果，確係呈現
    海洛因及甲基安非他命陽性反應，有臺灣尖端先進生技醫藥
    股份有限公司濫用藥物檢驗報告、尿液檢體委驗單、臺灣檢
    驗科技股份有限公司濫用藥物檢驗報告暨尿液檢體監管紀錄
    表各1 紙附卷可稽。被告前於95年間，因施用毒品案件，經
    法院裁定送觀察、勒戒，於96年3 月2 日執行完畢釋放等情
    ，有臺灣高等法院被告前案紀錄表在卷可查，其於五年內曾
    有多次觀察、勒戒及施用毒品遭法院判刑之紀錄，已無再次
    施以觀察、勒戒或強制戒治之必要。綜上所述，本案事證明
    確，被告犯行洵堪認定，應依法論科。
三、查海洛因、甲基安非他命分別係毒品危害防制條例第2 條第
    2 項第1 款、第2 款所規定之第一級毒品、第二級毒品，不
    得非法持有、施用。被告非法持有該等毒品進而施用，核其
    所為，係分別犯毒品危害防制條例第10條第1 項之施用第一
    級毒品罪及同條第2 項之施用第二級毒品罪。被告持有第一
    級毒品及第二級毒品之低度行為，均已分別為施用之高度行
    為所吸收，不另論罪。按受徒刑之執行完畢，或一部之執行
    而赦免後，五年以內故意再犯有期徒刑以上之罪者，為累犯
    ，加重本刑至二分之一，刑法第47條第1 項定有明文。又被
    告犯應併合處罰之數罪，經法院以判決或裁定定其數罪之應
    執行刑確定者，該數罪是否執行完畢，均以所定之執行刑全
    部執行完畢為斷。其在定執行刑之前已先執行之有期徒刑之
    罪，因嗣後與他罪合併定執行刑，而由檢察官換發執行指揮
    書執行應執行刑者，其前已執行之有期徒刑部分，僅應予扣
    除，不能認為已執行完畢。查被告雖曾經臺灣板橋地方法院
    以97年度簡字第10747 號判處有期徒刑2 月確定，並因而入
    監執行而再以易科罰金方式執行出監，然被告所犯該罪係可
    與同院98年度訴緝字第286 號所犯之罪定其應執行之刑，且
    亦經同院以99年度聲字第1140號定有期徒刑10月確定迄今仍
    未執行，有臺灣高等法院被告前案紀錄表在卷可查，故被告
    雖已執行上開有期徒刑2 月，然此僅係應執行刑中之部分，
    不能認已執行完畢，公訴意旨認被告構成累犯加重事由，容
    有誤會。爰審酌被告曾有觸犯施用毒品之犯行，雖經觀察、
    勒戒之執行，仍未能斷戒施用毒品惡習，多次再犯施用毒品
    之罪，顯見其戒治意志不堅，缺乏勒戒動機，本應從重量刑
    。惟念其施用毒品係對己身殘害，未造成他人具體危害，且
    能於本院審理時坦承犯行，態度尚稱良好，復衡其犯罪之動
    機、目的、手段及其品性、生活狀況及智識程度等一切情狀
    ，分別量處如主文之刑，並定其應執行之刑，以資儆懲。
四、爰依刑事訴訟法第273 條之1 第1 項、第299 條第1 項前段
    ，毒品危害防制條例第10條第1 項、第2 項，刑法第11條、
    第51條第5 款，判決如主文。
本案經檢察官葉惠燕到庭執行職務。
中    華    民    國    99    年    8     月    26    日
                  刑事第七庭  法  官  林勇如
上正本證明與原本無異。
如不服本判決應於收受送達後10日內向本院提出上訴書狀，並應
敘述具體理由；其未敘述上訴理由者，應於上訴期間屆滿後20日
內向本院補提理由書（均須按他造當事人之人數附繕本）「切勿
逕送上級法院」。
                              書記官  葉潔如
中    華    民    國    99    年    8     月    26    日
附錄本案論罪科刑法條全文：
毒品危害防制條例第10條
施用第一級毒品者，處6 月以上5 年以下有期徒刑。
施用第二級毒品者，處3 年以下有期徒刑。

司法院資訊處製作；財團法人民間司法改革基金會備份。
